【裁判字號】    89,交上易,1575
【裁判日期】    890725
【裁判案由】    過失致死
【裁判全文】
臺灣高等法院臺南分院刑事判決          八十九年度交上易字第一五七五號 Ｇ
      上  訴  人  臺灣臺南地方法院檢察署檢察官
      上  訴  人
      即  被  告  乙  ○  ○
右上訴人因被告過失致死案件，不服臺灣臺南地方法院八十九年度交訴字第二三五號
中華民國八十九年七月二十五日第一審判決（起訴案號：臺灣臺南地方法院檢察署八
十九年度偵字第三五０五號），提起上訴，本院判決如左：
      主      文
上訴駁回。
乙○○緩刑肆年。
      事      實
一、乙○○於民國（下同）八十九年二月一日上午七時四十五分許，駕駛車牌號碼Ｎ
    二－五五三五號自小客車，沿台南縣新營市○○街由北向南方向行駛，至嘉芳街
    一八六號前，其原應注意汽車在市區道路行駛，時速不得超過四十公里，又汽車
    除行駛於單行道或指定行駛於左側車道外，在未劃標線之道路，應靠右行駛。但
    遇有特殊情況必須行駛左側道路時，除應減速慢行外，並應注意前方來車及行人
    。以及汽車行經市區交通頻繁處所時，不得超車。而依當時之天候、路況等一切
    客觀情狀，並無不能注意之情事，竟疏未注意上開規定，於上午七時四十五分當
    地交通流量頻繁時，以超過時速五十公里之速度貿然超車，駛入車道左邊，適有
    陳評保騎乘車牌號碼ＮＺＵ─九六八號機車，由南向北駛來，因閃避不及，被乙
    ○○車輛迎面撞擊後，人彈飛到乙○○車頭之擋風玻璃處，又因乙○○車輛之前
    行衝力，致陳評保頭部撞及停放於嘉芳街旁由李考（另為不起訴處分）所駕駛之
    車牌號碼ＵＩ－五九二號大貨車左邊（原審誤書為右邊）之照後鏡，陳評保因此
    頭胸受撞，頭部有創傷性蜘蛛膜下出血，合併肋骨骨折，氣胸、脊髓損傷，中樞
    神經衰竭合併腦死，經送奇美醫院急救，仍不治死亡。
二、案經臺灣臺南地方法院檢察署檢察官據報相驗後偵查起訴。
      理      由
一、訊據上訴人即被告乙○○對於右開時地駕車肇事致陳評保死亡之事實供承不諱，
    惟矢口否認就本件車禍之發生有過失責任，惟查：右揭犯罪事實，業經告訴人指
    訴纂詳，並有車禍當日現場照片二十張及道路交通事故調查報告表一紙在卷足憑
    ，又被害人陳評保因本件車禍致受有頭部有創傷性蜘蛛膜下出血，合併肋骨骨折
    ，氣胸、脊髓損傷，中樞神經衰竭合併腦死死亡，業經檢察官督同檢驗員相驗明
    確，有勘驗筆錄、驗斷書、相驗屍體證明書在卷可查。按汽車行車速度，在市區
    道路，時速不得超過四○公里；汽車除行駛於單行道或指定行駛於左側車道外，
    在未劃標線之道路，應靠右行駛。但遇有特殊情況必須行駛左側道路時，除應減
    速慢行外，並注意前方來車及行人。汽車行經市區交通頻繁處所時，不得超車。
    道路交通安全規則第九十三條第一項第一款、第九十五條、第一百零一條第一款
    分別定有明文。被告駕車自應注意上述道路交通安全規定，而肇事當時為上午七
    時四十五分許，正值上班車潮最多之時，且車禍地點為新營市○○○○道，肇事
    時地自屬市區交通頻繁處所，又依卷附現場照片所示，肇事當時日照光線明亮，
    道路為柏油路面，乾燥無障礙，且道路筆直，視距良好等情狀，被告應無不能注
    意之情形，竟疏不注意為之，以致肇事，撞及陳評保之機車造成陳評保死亡之結
    果，被告行車顯有過失，且被告之過失駕車肇事行為，復與被害人之死亡結果間
    ，具有相當因果關係，本件事證明確，被告過失致死犯行洵堪認定。被告辯稱其
    無過失云云，不足採信。
二、核被告乙○○所為，係犯刑法第二百七十六條第一項之過失致死罪。原審以被告
    罪證明確，因依刑法第二百七十六條第一項、罰金罰鍰提高標準條例第一條前段
    ，並審酌被告之品行、過失程度、犯罪所生危害、及其犯後態度等一情狀，量處
    被告以有期徒刑拾月，經核認事用法，俱無不合，檢察官上訴意旨，徒以量刑過
    輕，指摘原判決不當，被告上訴意旨，否認就本件車禍有過失責任，均無理由，
    應予駁回。
三、末查，本件被告與告訴人甲○○已於八十九年八月二十一日在台南縣新營市調解
    委員會成立和解，被告已賠償告訴人甲○○新台幣三百二十萬元，有該委員會調
    解書附卷可按，於本院調查時，告訴人甲○○到庭陳稱：伊已受領全數賠償金額
    ，並明確表示不再追究被告之刑事責任云云，而經查被告乙○○前未曾受有期徒
    刑以上刑之宣告，有臺灣高等法院被告全國前案紀錄表附卷可憑，本院認被告經
    此次科刑後，當知所警惕，信無再犯之虞，其宣告刑以暫不執行為適當，併予宣
    告緩刑肆年。
據上論斷，應依刑事訴訟法第三百六十八條、第七十四條第一款判決如主文。
本案經檢察官吳秀美到庭執行職務。
中    華    民    國      八十九      年      十      月      十九      日
                                  臺灣高等法院臺南分院刑事第六庭
                                      審判長法官  林    金    村
                                            法官  顏    基    典
                                            法官  徐    宏    志
右正本證明與原本無異。
不得上訴。
                                      法院書記官  李    梅    菊
中    華    民    國      八十九      年      十      月     二十       日
附錄法條：
刑法第二百七十六條第一項：因過失致人於死者，處二年以下有期徒刑、拘役或二千
                          元以下罰金。


司法院資訊處製作；財團法人民間司法改革基金會備份。
